臺灣板橋地方法院刑事判決　　　　　　　　　　　　　九十二年度訴字第三七二號
　　公　訴　人　臺灣板橋地方法院檢察署檢察官
　　被　　　告　辛○○
　　選任辯護人　廖年盛律師
右列被告因強盜等案件，經檢察官提起公訴（九十一年度偵字第一四四五號、第二
七八一號），本院判決如左：
    主  文
辛○○共同連續意圖為自己不法之所有，以恐嚇使人將本人之物交付，累犯，處有期
徒刑貳年。
    事  實
一、辛○○曾有恐嚇、違反毒品危害防制條例等案件前科，其最近一次所犯違反毒品
    危害防制條例案件，經臺灣板橋地方法院以八十八年度訴字第一八五九號判決判
    處有期徒刑三月確定，並於民國九十年十月十七日徒刑執行完畢出監。詎仍不知
    悔改，基於恐嚇取財及剝奪他人行動自由之概括犯意，先後為下列行為：(1)己○○（辛○○之前女友）承租丁○○所有位於臺北縣永和市○○路二一八巷十一號
    四樓之房屋後，由辛○○、辛○○之二個小孩及己○○居住於該處，於辛○○九
    十年入獄服刑期間，因未按時繳交租金，丁○○遂寄發存證信函請其繳納，嗣辛○○於九十年十月十七日出獄後，對於丁○○催繳房租並要求搬離一事心生不滿
    ，竟基於意圖為自己不法之所有之概括犯意，假藉其與乙○○（丁○○之子）間
    有合作生意等債務糾紛，於九十年十一月六日十時許，在臺北縣永和市○○路二
    一八巷十一號二樓，向丁○○恐嚇稱「須給付新臺幣（下同）三百萬元，始願搬
    離住所，否則將槍殺乙○○」等語，致使丁○○心生畏懼，而交付五十五萬元現
    金，及金額分別為一百萬元及五十萬元之支票（票據號碼不明，起訴書誤載為票
    據號碼ＱＦ0000000號、ＢＢ0000000號），金額共計二百零五萬
    元，由乙○○轉交給辛○○。(2)辛○○因認上開三百萬元丁○○僅給付二百零五
    萬元，乃承前揭恐嚇取財之概括犯意，於同年十一月七日十一時許，在臺北縣永
    和市○○路二一八巷十一號四樓，向丁○○恐嚇稱「因前次給付之金額太少而不
    願搬家，若不付款將槍殺乙○○，且每日按電鈴要錢」等語，致使丁○○心生畏
    懼，而交付一百三十萬元現金予辛○○。(3)九十年十二月間某日，在臺北縣板橋
    市某處，辛○○再承前揭恐嚇取財概括犯意，向乙○○恫嚇稱「友人（綽號「阿
    偉」之不詳男子）所有之皮包遭其所侵占，若不簽發本票供作擔保，將被帶到三
    峽山區打斷腿，不要自討苦吃，否則麻煩很多」等語。致使乙○○心生畏懼，而
    於該處簽發本票二紙（票據號碼分別為六八二五○四號、六八二五○二號；金額
    分別六百萬元（起訴書誤載為六十萬元）、一百萬元；發票日分別為九十年十月
    二十五日、九十年十一月二十日）予辛○○。(4)辛○○另行基於剝奪他人行動自
    由之概括犯意聯絡，於九十一年一月初某日，夥同數名真實姓名年籍不詳之成年
    處（辛○○搬離後即由庚○○承租該處），先強迫庚○○簽寫切結證明書，又共
    同強行將庚○○帶往臺北縣中和市○○路某大樓之十一樓內，限制其行動自由，
    並強迫其簽寫切結承諾書，以資證明丁○○及乙○○之前開債權債務關係。(5)辛○○藉代為協調催討不詳人士與乙○○之信用卡刷卡金錢糾紛，復承前揭恐嚇取
    財之概括犯意，於九十一年一月三十一日，在位於臺北縣永和市○○路一段之「
    舒心饌」咖啡廳內，向丁○○恐嚇稱「乙○○因使用偽造信用卡之問題與他人發
    生紛爭，乙○○遭人捆綁毆打，須給付其一百五十萬元擺平此事，否則乙○○性
    命難保」等語，致使丁○○心生畏懼，而交付五十萬元之臺北國際商業銀行永和
    分行之支票（票據號碼不明）予辛○○。(6)辛○○又承前揭剝奪他人行動自由及
    恐嚇取財之概括犯意聯絡，於九十一年二月八日凌晨二時許，夥同綽號分別為「
    阿欽」、「生仔」、「宏文」之三名真實姓名年籍不詳之成年男子及另二名不詳
    檢舉綽號「阿偉」之姓名年籍不詳男子所為之不法犯行，係出賣阿偉為由，共同
    強行將乙○○押至臺北縣永和市○○○路六十號八樓，限制其行動自由，並輪流
    毆打乙○○（傷害部分未據告訴），且嗣恐嚇稱「若不簽發本票，要帶到三峽山
    區打斷腿，讓其好看」等語，使乙○○心生畏懼而簽發金額共一千九百三十萬元
    之本票七紙（票據號碼分別為三八六五六號、三八六五四號、三八六五三
    號、三八六六二號、三八六六一號、三八六五九號、三八六五八號；金
    額分別為一百三十萬元、六十萬元、一百五十萬元、五百萬元、五百萬元、三百
    萬元、二百九十萬元；發票日均為九十一年二月八日）予辛○○。(7)辛○○又承
    前揭恐嚇取財之概括犯意，於九十一年二月八日十五時許，以電話向丁○○恐嚇
    稱「若不給付前次使用偽卡糾紛尚未付清之二十五萬元，將對乙○○不利」等語
    ，並派遣不詳男子前往丁○○位於臺北縣永和市○○路二一八巷十一號二樓住處
    ，將丁○○載至同市○○○路六十號八樓，丁○○見乙○○遭人毆打並限制行動
    自由，為恐乙○○遭遇不測，而交付五萬元現金及二十萬元支票（票號不明）予
    辛○○。
二、案經丁○○、乙○○及庚○○分別訴由臺北縣政府警察局永和分局報請臺灣板橋
    地方法院檢察署檢察官偵查起訴。
    理  由
壹、有罪部分：
一、訊據被告辛○○雖坦承右揭丁○○、乙○○分別交付現金、簽發本票或支票並提
    示兌現等情，惟矢口否認有何恐嚇取財及剝奪他人行動自由之犯行，就上揭(1)至
    (7)之事實分別辯稱：這一筆五十五萬現金及二張票，是丁○○交給庚○○，放
    在庚○○身上，這是丁○○拜託我和庚○○一起去解決乙○○在外面欠人家的錢
    的問題給我們的，一直放在庚○○的身上。交給我的時間是在九十年十一月六日
    當天的下午，地點是在臺北縣永和市○○路二一八巷十一號二樓。後來五十五萬
    元的現金是給馬曲，票就到銀行領現金出來後，付給乙○○指定的欠錢的其他人
    ，其中有十萬元至二十萬元左右是給庚○○的傭金，我沒有收到任何傭金。丁○○是交給一百萬元左右，是不是現金或票，我現在忘了。時間是在九十年十一
    月七日下午二點多左右，地點沒有錯。交給我的原因是乙○○撞壞馬曲的車子，
    我去協調，因為後面還有一些債務要處理，所以丁○○給我這筆錢來處理這些事
    情。後來丁○○說這些債務不處理了，這些錢抵作乙○○欠我的債務，中間又扣
    了租金、押金等錢。乙○○簽這二張本票給我，一張一百萬、一張六百萬元，
    簽給我的地點是在臺北縣永和市○○路二一八巷二十一號二樓（十一號、二十一
    號是前後棟，都是乙○○他們家的），給我的時間我忘記了，這二張票是因為和
    我合作生意，因為錢都是乙○○在管理，清算時發現公款被乙○○用掉，不只是
    六百萬元，那天他先開給我六百萬元的本票，後來乙○○再跟我借一百萬元的現
    金，後來有開一張一百萬元的本票給我，這二張票是不是在同一天簽的，我再想
    一下，但都是在同一個地點開的。切結承諾書、切結證明書是庚○○自己寫的
    ，我沒有強迫他寫，寫的地點是在臺北縣永和市○○路二一八巷二十一巷二樓、
    十一號四樓，先在一處寫了一點，後來又去另外一處寫完，後來綽號阿偉有將切
    結書、承諾書交給我。庚○○上次開庭時有說我沒有搶他的七萬八千多元，也沒
    有帶他到起訴書所說的那個地點。時間應該是在九十一年一月十日左右。當時庚○○他們在油漆，丁○○有交給庚○○二十萬元，後來庚○○給我的七萬八千多
    元，不是九萬元，七萬我放在身上，八千元乙○○拿走，隔天乙○○跟阿偉買十
    部電腦，共七萬元，電腦是阿欽託阿偉賣的，後來阿偉來找我拿這七萬元，當作
    買電腦的錢。我沒有在舒心饌咖啡廳時恐嚇丁○○，丁○○這張五十萬元的支
    票是當場交給合作製作偽卡的人，當天有給庚○○及我醫藥費各三萬元，我當天
    替丁○○墊三萬元給庚○○，隔天我將五十萬元領出來，票是我去提示的，其他
    錢我再交給做偽卡的人。時間我忘記了，是在下午，當天還付了前面七萬元的電
    腦錢，我付給阿欽，阿欽是阿偉叫他來拿錢的。當天我也是被阿欽、生仔、宏
    文這些人押去，我也是被害人，時間我不敢肯定，地點沒有錯，先到永平路二一
    八巷十一號二樓跟乙○○談，因為談的很大聲，怕被臨檢，後來換到環河東路六
    十號八樓那邊，我沒有恐嚇乙○○。我有拿到一千九百三十萬元的七張本票。這
    票是因為乙○○去檢舉阿偉，又跟阿偉的小弟說是我檢舉的，那些小弟找我，所
    以當天找乙○○對質，乙○○就開安家費給阿偉的家人，又因一個叫陳兆寶的為
    乙○○扛毒品的案件，也給他一筆安家費，我跟乙○○說，我們之間的債務算清
    楚，乙○○給我這些本票，六百三十萬是給那些人的安家費，一千三百萬元是給
    我的，再加上之前的七百萬元，就是等於用二千萬元來結清之前的合作生意等等
    的債務關係。當時約了做偽卡的人，這個二十八萬元，是要給做偽卡的人，給
    他們後，他們也有簽收據給丁○○。當時本來是說給現金，但當時丁○○是開票
    ，後來由我去調成現金拿給他們。當時在舒心饌是談好要賠偽卡的人七十五萬元
    ，在舒心饌付了四十七萬元，再加上這次的二十八萬元，共七十五萬元等語。經
    查：
（一）就事實欄(1)部分，迭據告訴人丁○○於警訊、偵查中指訴綦詳。且告訴人庚○○於偵查中證稱：辛○○打電話給丁○○說要借槍殺乙○○，並要給他錢才要
      搬家（見九十一年度偵字第一四四五○號卷第一七○頁）。辯護意旨雖謂由庚○○於審判中所言可知，被告並非恐嚇取財，丁○○付錢是為了乙○○等語。
      而庚○○於本院審理中雖證稱：有一天晚上乙○○跟辛○○徹夜對話，乙○○
      最後說要以三百萬元解決等語。然庚○○同時亦提到「辛○○出獄後為了房子
      ，與丁○○、乙○○有爭執，丁○○常常跟我說希望把這件事情趕快解決，要
      辛○○趕快搬出去，我就跟辛○○說朋友之間不要搞成這樣，他要在乙○○身
      上搞三千萬．．．因為丁○○當時煩惱被恐嚇」等語（見本院九十三年五月五
      日審判筆錄第十八頁）。綜上，丁○○並無積欠被告任何債務，且乙○○是否
      因合作生意等糾紛而對被告負債，亦有疑義（詳後述）。被告對於其與乙○○
      間之債權債務關係，始終交待不清，自難採信其片面說詞。是堪認丁○○之所
      以交付上開財物，係因受到被告恐嚇，縱使丁○○同時亦希望能順利解決房子
      的糾紛，仍無礙於本件恐嚇取財之成立。
（二）就事實欄(2)部分，除告訴人丁○○之指訴外，告訴人庚○○於警訊中證稱：丁○○會交付這些財物完全是因為辛○○說要拿槍殺害乙○○，所以丁○○因害
      怕乙○○被辛○○殺害才會交錢給辛○○，但辛○○並未簽立一張收據給丁○○而是簽立一張切結書給丁○○（九十一年度偵字第一四四五○號卷第八五頁
      ）。又稱：「（問：九十年十一月七日又跟丁○○拿了一百三十萬是否你去拿
      的？做何用？）是的，因為前面拿了兩百零五萬，辛○○說不夠，說不是說好
      三百萬，所以要我再去跟丁○○拿不足的錢，（問：為什麼不足的錢要拿一百
      三十萬？）因為辛○○說馬曲的部分不足，本來辛○○是要拿一百四、五十萬
      （見本院九十三年五月五日審判筆錄）。又證人丙○○於偵查中固證稱：伊車
      子確實是乙○○撞壞，伊拿現金五十五萬元修理費等語（見九十一年度偵字第
      一四四五○號卷第二三○頁）。惟亦證稱當天確有拿一百零五萬元，剩下的五
      十萬元的票是由辛○○拿去，但伊沒有委託辛○○處理該事等語（同上偵訊筆
      錄）。堪認被告係假藉丙○○車子遭乙○○撞壞而向告訴人丁○○恐嚇須交付
      上開財物。縱使其中五十五萬元的現金確交給丙○○，然其餘款項仍屬被告恐
      嚇告訴人所取得之財物。更何況本件債權債務係存在於丙○○與乙○○之間，
      丙○○又未委託被告處理，債務人係乙○○亦非丁○○。被告因於事實(1)之金
      額丁○○並未完全給付，因而再度向丁○○索取金錢，同前說明，自仍係基於
      恐嚇取財之犯意而為之。
（三）就事實欄(3)、(6)部分，已據告訴人乙○○指訴綦詳，且被告亦自承確有收受到
      這些票，並以前詞置辯。惟被告所稱合作生意的公款被乙○○用掉，乙○○因
      而所欠的債務云云，始終未能提出有利之證據以實其說，洵屬片面之詞，無從
      遽予採信。況證人戊○○於偵查中亦證稱：被告與乙○○合作生意的錢都是乙○○出的，那是被迫簽下的，我自己也常被辛○○抓去打等語（見九十一年度
      偵字第一四四五○號卷第二○四頁）；庚○○於偵查中作證時亦證稱：「（問
      ：乙○○有無欠辛○○二千一百萬元？）沒有此事。」（見同上偵卷第一七二
      頁）。
（四）就事實欄(4)、(6)、(7)部分，除據告訴人乙○○、丁○○、庚○○指訴綦詳外，
      證人戊○○於偵查中證稱：「（問：九十一年二月八日辛○○有無夥同七、八
      位男子將乙○○帶到永和市○○○路六○號八樓毆打乙○○並叫丁○○付二十
      五萬元？）當時我在現場，辛○○說乙○○與他合夥作生意賠很多錢，若不簽
      本票就打他，乙○○並非自願簽的，簽完後丁○○還來付二十五萬，因前一次
      信用卡當有二十五萬元未付清。我自白書是辛○○先帶人要我寫下自白書，再
      帶我到內壢某一事務所當場寫切結書，但那是被迫的，並非我本意。當場尚有
      庚○○也在漢生法律事務所內非自願的簽下自白書及切結書。（問：為何辛○○要你寫前開東西？）因丁○○那時說要告辛○○恐嚇，辛○○為自保所以叫
      我們簽下前開自白書」（見同上偵卷第二○三頁）。參以告訴人庚○○於本院
      調查時證稱：在九十一年一月二十幾日，被告帶了一些人來找我，說要找丁○○溝通信用卡的事情，因為他找不到乙○○，苦瓜把我推上車，載我去找丁○○，後來在丁○○住家的巷口找到丁○○‧‧‧切結證明書是在永平路二一八
      巷十一號四樓先開立的，日期不是一月八日，應該是在一月八日之前開的，當
      天我又被帶到臺北縣中和市○○路某大樓十一樓，要我簽下切結承諾書，都是
      被強制簽下的。在開了這些證明之後，為了處理皮包的事，後來被告又來打我
      ，是在永平路二一八巷十一號二樓那邊，當時戊○○也在場，他有幫我包紮傷
      口，這是他用來打我的（參本院九十二年七月三日訊問筆錄）。
（五）事實欄(5)部分，告訴人庚○○於偵查中具結證稱：「（問：九十一年一月三十
      一日丁○○有無付錢？）那時在永和市○○路○段舒心饌咖啡館辛○○向丁○○說乙○○因之前使用偽卡的事，由其出面擺平且把對方找來。在咖啡店內向
      丁○○要求一、二百萬元，若不就給乙○○難看，他們有槍，所以丁○○當場
      交付一張五十萬元的支票給辛○○，晚上時辛○○來找我，在四樓交給三萬元
      現金作為醫療費，補償他前幾天因我向丁○○二十萬元而打我們醫療費用。（
      九十一年度偵字第一四四五號卷，第一七一頁背面）。又於本院調查時稱：
      在咖啡廳的時候，我也在場，當時辛○○和丁○○在談偽卡的事情，丁○○和
      辛○○因為之前我被毆的事情說要各付我三萬元做為醫藥費，在咖啡廳我就開
      了一張六萬元的收據，說二人各付我三萬元，在九十一年一月三十一日當天晚
      上辛○○有交給我三萬元」（見本院九十二年六月五日訊問筆錄）。辯護意旨
      雖謂庚○○於本院審理中已陳稱舒心饌咖啡館丁○○之所以交付一張五十萬元
      支票給辛○○，係為解決信用卡債務糾紛云云。然縱使庚○○確於本院審理中
      證稱：當天係談刷卡的事，當時都是辛○○說乙○○刷卡有糾紛，要求丁○○
      付錢等語（見本院九十三年五月五日審判筆錄第二○頁）。惟如前述，被告辛○○究係基於何人之授權前來處理所謂「偽卡」糾紛？而乙○○是否確實負有
      該筆債務？迄未見被告提出有利證明以實其說，其於偵查中所提出之「還款書
      」、「切結書」影本等件，均無從證明為真。況「偽卡」糾紛既係發生在乙○○身上，何以要求丁○○須付錢解決此事？該債務既與丁○○無涉，丁○○係
      因聽信被告所言，心生畏懼並心繫愛子之安危而交付上開財物，自堪認定。
（六）此外，復有臺北國際商業銀行永和分行乙○○、丁○○、吳華麟、吳麗瓊存款
      簿節本、乙○○簽發之本票面額六百萬、一百萬元兩紙、台北國際商銀永和分
      行支票面額一百萬元及陽信商業銀行永和分行支票面額五十萬元各一紙、台灣
      板橋地方法院九十一年度票字第二九五○號民事裁定、乙○○簽發之本票七紙
      （面額合計一千九百三十萬元）、陽信商業銀行永和分行吳華麟存款簿節本（
      以上均影本）在卷可稽。被告所辯，洵屬卸責之詞，不足採信，其犯行均堪以
      認定。
（七）核被告辛○○所為，係犯刑法第三百四十六條第一項恐嚇取財罪及同法第三百
      零二條第一項之剝奪他人行動自由罪。就事實欄(6)部分，公訴意旨雖認有同法
      第三百二十一條第一項第四款結夥三人以上強盜之情形而成立同法第三百三十
      條第一項之加重強盜罪。惟告訴人乙○○於本院訊問時固陳稱當時伊被打的很
      害怕云云，惟亦供稱辛○○又說要帶伊到三峽山區打斷腿，伊就簽了七張本票
      給他們等語（見本院九十二年六月五日訊問筆錄）。由此觀之，告訴人雖受到
      毆打，然尚不足以認定其已至不能抗拒之程度，應係被告復稱要帶到三峽山區
      打斷腿等語而心生畏懼致簽發本票，應與強盜罪之構成要件尚有不符，而係成
      立同法第三百四十六條第一項之恐嚇取財罪，且此部分所起訴之基本社會事實
      相同，起訴法條應予變更。被告與綽號「阿欽」、「生仔」、「宏文」之三名
      真實姓名年籍不詳之成年男子及另二名不詳男子，就事實欄(6)之犯行，有犯意
      聯絡及行為分擔，應論以共同正犯。被告先後多次恐嚇取財及剝奪他人行動自
      由之犯行，均時間緊接，構成要件相同，顯係基於概括犯意反覆為之，應分別
      依連續犯之規定論以一罪，並加重其刑。至被告所犯剝奪他人行動自由之罪，
      目的在於遂行其恐嚇取財之犯行，是所犯上開二罪間，亦有方法與目的之牽連
      關係，應從一重之連續恐嚇取財罪論處。此外，被告有如事實欄所載之論罪科
      刑執行情形，此有臺灣高等法院被告全國前案紀錄表在卷可稽，其於有期徒刑
      執行完畢後，五年內再犯本件有期徒刑以上之罪，為累犯，應依刑法第四十七
      條規定加重其刑。爰審酌被告犯罪之動機、目的，正值體健之期，不思以正常
      管道賺取財物，不僅連續恐嚇他人，又恣意剝奪他人行動自由，危害他人人身
      安全及社會治安，造成被害人財產及精神上損害，及其前科素行等一切情狀，
      量處如主文所示之刑。又告訴人庚○○於本院審理期間庭呈並扣案之木棍一支
      ，庚○○雖稱係被告實行傷害犯行所用之物，惟查該木棍既非被告用以剝奪庚○○行動自由所用之物，且傷害部分亦未據庚○○提起告訴，從而，本院自不
      予沒收之宣告，附此敘明。
貳、不另為無罪之諭知部分：
一、公訴意旨另以：被告辛○○基於強盜之犯意，於實行上揭事實欄(4)之行為時，由
    數名真實姓名年籍不詳之成年男子亦在旁作勢拆卸槍枝，致使庚○○不敢抗拒而
    讓辛○○強行取走其放置於手提包內之現金九萬元，因認被告涉犯刑法第三百二
    十八條第一項之強盜罪嫌等語。
二、按犯罪事實應依證據認定之，無證據不得認定犯罪事實；又不能證明被告犯罪者
    ，應諭知無罪之判決；刑事訴訟法第一百五十四條第二項、第三百零一條第一項
    分別定有明文。又犯罪事實之認定，應憑真實之證據，倘證據是否真實尚欠明確
    ，自難以擬制推測之方法，為其判斷之基礎；而認定犯罪事實之證據係指足以認
    定被告確有犯罪行為之積極證據而言，該項證據自須適合於被告犯罪事實之認定
    ，始得採為斷罪資料（參照最高法院五十三年臺上字第六五六號、二十九年上字
    第三一○五號判例）。又刑法上之強盜罪，須意圖為自己或第三人不法之所有，
    以強暴、脅迫、藥劑、催眠術或他法，至使不能抗拒，而取他人之物或使其交付
    者為要件，此參同法第三百二十八條第一項規定甚明。
三、經查：告訴人庚○○雖稱有人在旁作勢拆卸槍枝等情，惟本件並未在被告身上或
    其他處所扣得任何槍枝，復為被告所否認，尚難僅憑庚○○之指訴，即遽論被告
    持有改造手槍。且庚○○於本院訊問時稱：在九十一年一月二十幾日，被告帶了
    一些人來找我，說要找丁○○溝通信用卡的事情，因為他找不到乙○○，苦瓜把
    我推上車，載我去找丁○○，後來在丁○○住家的巷口找到丁○○，我的皮包是
    放在永平路二一八巷十一號二樓門口，苦瓜說他在那邊等著，後來回來後，上去
    四樓，苦瓜將皮包還給我，我還來不及點，辛○○就把皮包內的九萬元拿走‧‧
    ‧我們從丁○○家回來是坐辛○○開的車，到四樓油漆的地方，苦瓜從外面走進
    來將皮包丟在地下，叫我點一下，辛○○將皮包拿起來，知道裡面有錢，說錢是
    他的，乙○○欠他很多錢，都還不完，辛○○就將九萬元左右的現金拿走。我說
    你怎麼可以把錢拿走，現場還有戊○○、苦瓜等人，辛○○在數錢，苦瓜跟辛○○說他欠錢，辛○○就丟了五千元給他，戊○○還趴在旁邊休息抽煙，辛○○也
    給了他一千元，也丟了一千元給我，他丟在地上我們的面前我沒有拿。這筆錢是
    油漆的錢，之前丁○○有給我二十萬元，處理包括油漆錢及乙○○在外欠的修車
    的費用、水電費等，剩下九萬元左右（本院九十二年七月三日訊問筆錄）。由此
    可知，此部份事實係姓名年籍不詳綽號「苦瓜」之成年男子將皮包丟在地上後，
    庚○○還未收受，即為被告取走。且被告就取走上開皮包內九萬元一節，並無使
    用強暴脅迫之方法，庚○○自亦無不能抗拒之情，則此部份與刑法強盜罪之構成
    要件尚屬有間。而此部分犯罪事實，公訴人係認與前開剝奪他人行動自由罪，有
    方法目的之牽連關係，為裁判上一罪，本院因此不另為無罪之諭知，附此敘明。
據上論斷，應依刑事訴訟法第二百九十九條第一項前段、第三百條，刑法第二十八條
、第五十六條、第三百零二條第一項、第三百四十六條第一項、第五十五條、第四十
七條，罰金罰鍰提高標準條例第一條前段，判決如主文。
本案經檢察官甲○○到庭執行職務。
中　　　華　　　民　　　國　　九十三　　年　　　六　　月　　　三十　　　日
                                  　臺灣板橋地方法院刑事第三庭
                                      　審判長法  官  胡  堅  勤
                                            　法　官  王  瑜  玲
                                            　法　官  李  君  豪
右正本證明與原本無異。
如不服本判決，應於判決送達後十日內，向本院提出上訴狀。
                                              書記官  蕭  汝  芳
中　　　華　　　民　　　國　　九十三　　年　　　六　　月　　　三十　　　日
附錄本案論罪科刑法條
刑法第三百零二條：
　私行拘禁或以其他非法方法，剝奪人之行動自由者，處五年以下有期徒刑、拘役或
  三百元以下罰金。
　因而致人於死者，處無期徒刑或七年以上有期徒刑，致重傷者，處三年以上十年以
  下有期徒刑。
　第一項之未遂犯罰之。
刑法第三百四十六條：
  意圖為自己或第三人不法之所有，以恐嚇使人將本人或第三人之物交付者，處六月
　以上五年以下有期徒刑，得併科一千元以下罰金。
　以前項方法得財產上不法之利益，或使第三人得之者，亦同。
　前二項之未遂犯罰之。
